【裁判字號】    92,易,449
【裁判日期】    920912
【裁判案由】    竊盜
【裁判全文】
臺灣屏東地方法院刑事判決                          九十二年度易字第四四九號
    公  訴  人  臺灣屏東地方法院檢察署檢察官
    被      告  乙○○
右列被告因竊盜案件，經檢察官提起公訴（九十二年度偵字第一四一號），本院判決
如左：
    主  文
乙○○以詐術得財產上不法之利益，處有期徒刑捌月。
    事  實
一、乙○○前於民國九十一年五月十二日，因盜用甲○○於遊戲橘子數位科技股份有
    限公司（下稱遊戲橘子公司）「天堂網路遊戲」之帳號、密碼及虛擬人物代號，
    透過電腦網路連線，竊取甲○○於上述帳戶內之金幣、狂戰士斧、瞬間移動捲軸
    等，具有財產價值之裝備、道具，經福建金門地方法院依竊盜罪，於九十一年十
    一月二十八日，以九十一年度城簡字第一０九號判決判處有期徒刑二月，並諭知
    易科罰金之折算標準，猶不知悔悟，竟基於為自己不法利益之意圖，在該判決送
    達後，應於九十一年十二月十五日確定之前一日，即九十一年十二月十四日上午
    七時三十五分，利用位在其屏東縣萬巒鄉○○村○○路一四０號住處附近，即同
    路一五號，由丙○○經營網咖店內擺設之電腦上網，並輸入甲○○在天堂網路遊
    戲中所使用之「0000000000號」帳號及密碼「00000000號」
    ，使經營該遊戲之遊戲橘子公司陷於錯誤，准予乙○○登入並使用該帳號內原屬
    於甲○○支配之虛擬人物「金門之光」及配備、道具參與遊戲，旋乙○○即趁機
    將附表所示，存在甲○○帳號內而具有財產交易價值之「自我加速藥水」等二十
    八項虛擬財物領出、丟下，再由自己在該遊戲中登錄之角色「鐵工協會」予以撿
    取，並存入其所有帳號「000000000號」帳戶內，而取得財產上不法之
    利益，隨即於同日上午七時四十一分五十秒自甲○○之帳戶登出而離開遊戲。嗣
    因甲○○發現其帳號遭人侵入，向遊戲橘子公司調閱遊戲歷程資料而得悉上情後
    ，報警查獲。
二、案經甲○○訴由金門縣警察局移送福建金門地方法院檢察署檢察官呈請福建高等
    法院金門分院檢察署檢察官轉呈最高法院檢察署檢察總長令轉臺灣屏東地方法院
    檢察署檢察官偵查起訴。
    理  由
一、訊據被告乙○○於本院審理時，固矢口否認有前揭犯罪事實，辯稱：伊在起訴書
    所指時間內並沒有上網，伊從十二月十三日（即案發前日）晚上上網玩到十四日
    早上已經很累就睡覺了云云，並提出據稱由中華電信公司提供，用戶號碼為ＨＮ
    00000000號之客戶通信明細查詢紀錄表一份為證。惟查：
  (一)告訴人甲○○係於太陽神阿波羅伺服器登錄，以角色代號「金門之光」參與「天
    堂網路遊戲」，其帳號為0000000000號、密碼為00000000號
    ；被告乙○○於同一伺服器上登錄之角色代號則為「鐵工協會」，帳號為000
    000000、密碼為ＮＩＫＺ000000000號，此據告訴人甲○○、被
    告乙○○陳明在卷，並有帳號證明書一紙（偵卷第十二頁）、遊戲橘子公司電腦
    查註紀錄單一份（偵卷第十七頁）附卷可參。
  (二)告訴人甲○○所有上開帳號、密碼係於九十一年十二月十四日上午七時三十五分
    遭人盜用，侵入其設定在遊戲橘子公司所經營天堂遊戲之帳戶，隨即以告訴人甲○○在該遊戲中支配之角色「金門之光」，將其所有如附表所示「自我加速藥水
    」等二十八項虛擬財物領出、丟下，另遭以被告乙○○登錄於該遊戲之角色「鐵
    工協會」撿取後，存入乙○○之帳戶等情，除據告訴人甲○○於警訊中指訴綦詳
    ，並有遊戲橘子公司提供上開二帳號、角色於該期間內之遊戲歷程各一份在卷可
    稽，堪信為真。
  (三)被告乙○○雖以上開據稱為中華電信公司提供之客戶通信明細查詢紀錄表（本院
    卷第十三頁），做為其右揭案發時間並未上網之憑據，依該查詢紀錄表所示案發
    前後之連線情形，分別係九十一年十二月十三日晚間七時五十分三十三秒連線，
    至九十一年十二月十四日上午七時十五分五十五秒離線（：－７：）；九
    十一年十二月十四日上午八時零分十三秒連線，至同日上午九時十分五十一秒離
    線（８：０－９：１０），右揭告訴人甲○○帳戶遭冒用、侵入之時間即九十一年
    十二月十四日上午七時三十五分至七時四十一分五十秒（７：－７：）約六
    分鐘時間，適巧介於該查註紀錄所示約四十五分鐘（７：－８：０）離線時間
    之中點，前後各相隔約二十分鐘。
  (四)依卷附遊戲橘子公司提供案發期間，以被告乙○○上開帳號登入、登出天堂遊戲
    之時間，其操作人利用上開告訴人甲○○登錄角色「金門之光」丟下寶物而開始
    迅速、密集撿取之歷程，以所示該公司電腦主機內建之時間，係自九十一年十二
    月十四日上午七時三十二分三十六秒登入，至同日上午七時四十七分零二秒登出
    （７：－７：），而在此前一次登出之時間，則為同日稍早之七時二十分五
    十四秒（詳偵卷第十五頁歷程表），二者間除間隔十一分四十二秒（７：－７
    ：）之離線時間外，經對照中華電信公司及和信超媒體公司提供網路ＩＰ位置
    區間表（詳本院卷第十五頁、第十八頁），該帳戶在七時二十分五十四秒登出前
    所使用之61.225.240.88,，及登出後又於七時三十二分三十六秒再度登入所使用
    之203.204.203.149,位置，並非同一電信公司所提供，而係分別由中華電信公司
    、和信超媒體公司所提供之ＩＰ位置。申言之，苟被告乙○○上開提出其家中電
    腦使用中華電信公司線路連線之時間紀錄無訛，即當天上午係在七時十五分五十
    五秒離線，對應上開遊戲歷程所示自中華電信ＩＰ位置離線時間為七時二十分五
    十四秒，其間誤差約五分鐘，應係中華電信公司與遊戲橘子公司各自所有電腦主
    機內建時間差異所致，被告乙○○所稱當日上午七時十五分許，自該遊戲登出離
    線一節，堪信為真。而繼被告乙○○所稱自中華電信線路離線後約十一分四十二
    秒後，又另有自其他ＩＰ位置上線，重新進入被告乙○○帳戶，並支配其登錄之
    角色「鐵工協會」在十四分二十六秒內（即當日七時三十二分三十六秒至四十七
    分零二秒間）迅速撿取上開告訴人甲○○登錄角色「金門之光」丟下之配備後登
    出者，即為前揭犯行所使用之路徑，惟其上網方式係由和信超媒體提供之線路連
    線，乃上開據稱為中華電信公司提供之連線紀錄所未記載，自屬當然。
  (五)右揭時間使用該公司203.204.203.149,ＩＰ位置上線，並由被告乙○○帳戶登入
    而撿取上開寶物、道具者，經本院向和信超媒體公司函查結果，係以市內電話（
    ０八）0000000號電話所撥接，其裝機地址及使用人，為屏東縣萬巒鄉○○路十五號之丙○○，有該公司傳真函一份在卷可參。嗣傳訊證人丙○○而據到
    庭證稱：該址係伊夫妻開設網咖之處所，共設有六台電腦，平常供顧客投幣上網
    打玩遊戲，上開門號電話即專供客人撥接上網使用之線路等語（詳本院卷第四十
    頁、第四十一頁），而被告乙○○除使用自己家中電腦連線外，亦曾在該網咖上
    網參與上開遊戲，除據被告乙○○自承在卷，亦經證人即丙○○之孫，並與其居
    住連棟房屋之潘麒宇證稱：伊祖父的網咖因為伊祖母冬天都很早起來，大約不到
    六點就開門，客人就會進來玩；被告乙○○是伊同學的弟弟，伊有看過他來玩等
    語（詳本院卷第四十三頁）。而該網咖所在地址即屏東縣萬巒鄉○○村○○路十
    五號，與被告乙○○住所地址即同路一四０號，相距約六百公尺，若以步行須十
    五分鐘，騎機車則僅需二分鐘等情，亦經屏東縣警察局內埔分局赤山派出所員警
    陳漢哲實際測量後，製作書面報告回覆在卷，足堪信實。
  (六)衡情，被告乙○○雖矢口否認有前揭犯行，惟：
    1.告訴人甲○○上開帳戶及其內虛擬配備、道具遭人侵入並丟下後，同時即由被
      告乙○○所登錄之角色撿取並存入其帳戶，已如前述。今被告乙○○之帳號及
      密碼並無他人知悉，而其因在臺中工作，與住家附近之人並不熟悉，遑論仇隙
      等情，均已據其自承在卷，縱依常理，亦難想像有好事之人，於大費周章探知
      並同時侵入渠二人帳戶後，竟不為自己利益，卻匿名將取得告訴人甲○○之財
      產加惠被告乙○○者。
    2.被告乙○○既辯稱因案發前晚通宵上網打玩遊戲，於當日上午離線後，已經很
      累，即上床睡覺云云，然依其自己提出中華電信公司之連線紀錄，其當日上午
      七時十五分離線約四十分鐘後，於上午八時即又再度上線，至九時十分始再離
      線，有上開查詢紀錄表在卷可參，是其所言，顯與事實不符。
    3.果有同時冒用被告乙○○及告訴人甲○○資料上網欲行嫁禍者，然被告乙○○
      自前晚七時許即登入上網並持續進行該遊戲約十二小時，至當日上午七時十五
      分許離線後，僅簡短中斷約四十五分鐘又上網連線，乃該冒名者竟能準確掌握
      被告乙○○當日作息，並充分利用其離線瞬間，以約十五分鐘完成前揭犯行，
      其行徑顯非常人所能。
    4.被告乙○○前因在金門服役時，與告訴人甲○○相識，業據甲○○在警訊中陳
      明在卷，被告乙○○於九十一年五月十二日即因盜用告訴人甲○○於「天堂網
      路遊戲」之帳號、密碼及虛擬人物代號，透過電腦網路連線，取得甲○○於上
      述帳戶內之金幣、狂戰士斧、瞬間移動捲軸等，具有財產價值之裝備、道具，
      而經福建金門地方法院依竊盜罪判決在案，對告訴人甲○○之帳號、密碼知之
      甚詳。而被告甲○○係在金門服役之人，業據警訊筆錄記明在卷，以其生活重
      心所在，顯少有因上網打玩遊戲時，遭該離島以外之人探悉其帳號、密碼之機
      會，惟今告訴人甲○○之帳號、密碼不僅於右揭時間再遭盜用侵入，同時配合
      使用上網者，尚有被告乙○○自己所有，而據其自承並無他人知悉之帳號、密
      碼，其連線上網之位置，適在被告乙○○所熟悉，並距其住處僅六百公尺之網
      路咖啡廳，上網時間猶恰巧在數百公尺外被告乙○○以其家中電腦連續十二小
      時連線後，中途離線四十五分鐘，隨後又再度連線之空檔時間，顯非被告乙○○以外之人所能為者，足徵前揭犯行確係被告乙○○為規避查緝，刻意利用其
      住所附近網咖連線所為，堪予認定，其上開所辯，顯係卸責之詞，欲蓋彌彰。
  (六)被告乙○○利用右揭方式所取得如附表所示虛擬配備、道具，均為具有市場交易
    價值之物，有拍賣網站列印資料一份附卷可按，被告乙○○右揭犯行，顯係基於
    為自己不法利益之意圖所為，洵堪認定。是本件被告犯罪事證已臻明確，應依法
    論科。
二、核被告乙○○前揭利用輸入他人帳號、密碼方式，使遊戲橘子公司因陷於錯誤而
    將原屬告訴人甲○○使用支配之遊戲帳戶供其使用，並提供服務，被告乙○○並
    因而取得財產上不法利益，所為係犯刑法第三百三十九條第二項之詐欺得利罪。
    本件起訴書所列法條，固漏載此一罪名，然依其犯罪事實欄所載，此部分犯罪事
    實顯然已經起訴，本院自應予以審究。又公訴意旨以被告乙○○上開所為，係犯
    刑法第三百二十三條、第三百二十條第一項之竊盜罪嫌，惟查，刑法第三百二十
    三條於被告乙○○前揭行為後，已經立法院修正通過，並於九十二年六月二十五
    日公布實施，其修正後法條已將原本以電磁紀錄為標的適用竊盜罪章之規定刪除
    ，則被告乙○○前揭行為於本件裁判時，已無適用刑法第三百二十條第一項竊盜
    罪處罰之依據，惟此部分縱仍適用，要亦與上開論罪部分有裁判上一罪關係，不
    另為免訴之諭知，附此敘明。爰審酌被告乙○○之年齡、品行、智識程度、利用
    網路隱密之特性而犯罪之手段、對於法益所造成侵害，及其前於九十一年五月十
    二日，因盜用本案告訴人甲○○於遊戲橘子公司所經營天堂網路遊戲之帳號、密
    碼及虛擬人物代號，透過電腦網路連線，取得甲○○於上述帳戶內之金幣、狂戰
    士斧、瞬間移動捲軸等，具有財產價值之裝備、道具，經福建金門地方法院依竊
    盜罪，於九十一年十一月二十八日，以九十一年度城簡字第一０九號判處有期徒
    刑二月，並諭知易科罰金之折算標準，於九十一年十二月十五日確定，並於九十
    二年二月二十四日易科罰金執行完畢，有臺灣高等法院被告全國前案紀錄表、臺
    灣屏東地方法院檢察署刑案資料查註紀錄表、法務部被告在監在押查註紀錄表及
    聲請簡易判決處刑書各一份在卷可按，竟於前開判決送達後，依法發生確定效力
    之前一日，即以同一方式，對同一犯罪被害人再犯本罪，其無視法紀，悍然挑戰
    國家公權力之心態，惡性非淺，情節猶甚於累犯，前次偵審程序及刑之宣告，不
    僅未見矯治其惡性之效，猶助長其更精進於掩飾、脫罪之智能，若非予暫時隔離
    於社會，顯不足以促其改過遷善，無從達到刑法一般及特別預防之效果等一切情
    狀，量處如主文所示之刑，以資儆懲。
據上論斷，應依刑事訴訟法第二百九十九條第一項，刑法第三百三十九條第二項，罰
金罰鍰提高標準條例第一條前段規定，判決如主文。
本案經檢察官莊啟勝到庭執行職務
中      華      民      國    九十二    年      九      月    十  二    日
                                     臺灣屏東地方法院刑事第四庭
                                         法  官  陳松檀
右正本證明與原本無異。
如不服本判決應於收受本判決後送達後十日內向本院提出上訴書狀，其未敘述上訴理
由者，並得於提起上訴後十日內向本院補提理由書狀（均須按他造當事人之人數附繕
本 ）「切勿逕送上級法院」
                              書記官  張儷薾
中      華      民      國    九十二    年      九      月    十  二    日
附錄本案論罪科刑法條全文：
中華民國刑法第三百三十九條
意圖為自己或第三人不法之所有，以詐術使人將本人或第三人之物交付者，處五年以
下有期徒刑、拘役或科或併科一千元以下罰金。
以前項方法得財產上不法之利益或使第三人得之者，亦同。
前二項之未遂犯罰之。


司法院資訊處製作；財團法人民間司法改革基金會備份。
